【裁判字號】    89,交訴,75
【裁判日期】    901019
【裁判案由】    過失致死
【裁判全文】
臺灣彰化地方法院刑事判決                          八十九年度交訴字第七五號
    公  訴  人  臺灣彰化地方法院檢察署檢察官
    被      告  甲○○
    選任辯護人  劉瑩玲律師
                陳鴻飛律師
右列被告因過失致死案件，經檢察官提起公訴（八十九年度偵字第一九三二號），本
院判決如左：
    主      文
甲○○因過失致人於死，處有期徒刑參月，如易科罰金，以參佰元折算壹日，緩刑參
年。
    事      實
一、甲○○於民國八十八年八月十二日凌晨，駕駛車牌號碼ＱＤ－四九九一號自小貨
    車，沿彰化縣埔心鄉○○路，由員林往埔心方向行駛，迨至同日凌晨二時許，行
    至彰化縣埔心鄉○○路一段三一一號前附近時，原應注意車前狀況，並隨時採取
    必要之安全措施，以及駕車行經因雨霧致視線不清之道路時，應減速慢行，作隨
    時停車之準備，且依當時狀況，亦無不能注意之情形，竟於行經前揭因下雨致視
    線不清之道路時，疏未注意前方有路人邱世鳴於橫越道路時遭前車（另由檢察官
    偵查中）撞擊後受傷躺於內側快車道上，而仍貿然前行，致煞停不及而輾過邱世
    鳴之身體，因而致邱世鳴因遭車撞倒壓過而受有全身多處鈍挫、骨折、內臟破裂
    內出血休克死亡。
二、案經彰化縣警察局分局報驗由臺灣彰化地方法院檢察署檢察官自動檢舉偵查起訴
    。
    理      由
一、訊據被告固坦承於前揭時間經過事發地點之事實，惟否認有上開犯行，辯稱：當
    時下大雨，伊視線不清，雖有感覺車輛震動，但可能壓到被害人之拖鞋或證件，
    且被害人係於離事發地點數公里外之溪湖交流道被發現，並自述遭人毆打，顯與
    被告無關，且現場並無燈光，目擊證人如何能看到車號，顯有疑問云云；經查，
    被告右揭犯罪事實，業據目擊證人乙○○於偵審中證述綦詳，並有道路交通事故
    調查報告表、照片等件在卷可資佐證；雖被告辯稱伊並未壓過被害人，證人可能
    誤記車號云云，然證人乙○○於本院訊問時明確證稱：之前下大雨，目擊當時則
    只下毛毛雨，因被告車斗上噴有車號，伊才清楚記下車號等語，核與被告所有前
    開車輛後車斗照片所示有白色車號噴漆相符，況被告於警訊及偵審中均不否認於
    事發時間經過該地，並坦稱有感覺車輪有震動等言，足認被告確有輾壓過被害人
    之事實無誤，而被害人雖於離事發地點數公里外之溪湖交流道為人發現，然被害
    人屍體經檢察官送法務部法醫研究所鑑定結果，被害人雙肩、雙肘、雙手腕、雙
    膝及腳踝部分均有大小不同之鈍挫傷，以傷之顏色應是同一時間所發生的，被害
    人身有多處鈍挫傷致肋骨骨折及肺刺破傷，肝裂傷腎周圍出血，出血休克死亡，
    應是重大鈍力所引起，車禍之可能性極高，有該所八十八法醫所醫鑑字第０九二
    二號鑑定書附卷可稽，被害人係因出血過多而致死，其拖傷而行並非不合理，另
    被害人雖於送醫時稱被人打等詞，惟其當時傷勢嚴重，應無法明確表達所有情事
    ，尚難認被害人非經被告輾壓致傷，故被告所辯均不足採信；按汽車行駛時，駕
    駛人應注意車前狀況，並隨時採取必要之安全措施；又駕車行經因雨霧致視線不
    清之道路時，應減速慢行，作隨時停車之準備，道路交通安全規則第九十四條第
    三項、第九十三條第一項第四款分別定有明文。本件被告駕車自應注意上開道路
    交通安全規則之規定，且依其狀況又非不能注意，竟疏不注意，因而肇事致邱世
    鳴死亡，仍難辭過失之責。又本件被害人邱世鳴係因車禍致死亡，業經臺灣彰化
    地方法院檢察署檢察官督同檢驗員相驗明確，有相驗屍體證明書、驗斷書及勘驗
    筆錄等在卷可憑，法務部法醫研究所鑑定結果亦同此認定，是被害人之死亡，係
    由被告之行為所致，其間有相當因果關係，已極為明確。
三、核被告所為，係犯刑法第二百七十六條第一項之過失致人於死罪。爰審酌被告過
    失程度之輕重，被害人先經前車輾壓倒臥車道，及被告肇事後態度等一切情狀，
    量處如主文所示之刑，並諭知易科罰金之折算標準。又被告前未曾受有期徒刑以
    上刑之宣告，有檢察署前科資料刑案查註紀錄表可稽，經此教訓，當知謹慎而無
    再犯之虞，本院認本判決所宣告之刑，以暫不執行為宜，爰宣告緩刑三年以勵自
    新。
據上論斷，應依刑事訴訟法第二百九十九條第一項前段，刑法第二百七十六條第一項
、第四十一條第一項、第七十四條第一款，罰金罰鍰提高標準條例第一條前段、第二
條，判決如主文。
本件經檢察官陳信宏到庭執行職務。
中      華      民      國      九十    年      十      月      十九    日
                                    臺灣彰化地方法院交通法庭
                                        法      官  謝  仁  棠
右正本證明與原本無異。
如不服本判決應於判決送達後十日內向本院提出上訴狀( 須附繕本 )。
告訴人或被害人對於判決如有不服具備理由請求檢察官上訴者，其上訴期間之計算係
以檢察官收受判決正本之日期為準。
                                        法院書記官  于  淑  真
中      華      民      國      九十    年      十      月     二十四   日
刑法第二百七十六條
因過失致人於死者，處二年以下有期徒刑、拘役或二千元以下罰金。
從事業務之人，因業務上之過失犯前項之罪者，處五年以下有期徒刑或拘役，得併科
三千元以下罰金。


司法院資訊處製作；財團法人民間司法改革基金會備份。
